# 请教陈版主，持有上市公司股票低于或等于 5% 的问题

提问人：wx_59dae3e13944 时间：2022-03-15 20:52:10
陈版主好，我司拟持有某一上市公司股票，份额低于或等于5%，可在上市公司派驻董事一人，请问此种情形下可否认定为具有“重大影响”，列入长期股权投资按权益法核算？

回答人：chenyiwei
可参考：《中审众环研究 2020 》之“问题3-1-55（对持股比例不到20%，但派一名董事的参股公司能否按权益法核算）”。